

# Kontakt

E-mail:

bashkoen@gmail.com

Telefon:

+48 574 130 663

Data urodzenia: 26.07.1982

Miejscowość:

Mińsk

### Umiejętności

- Excel
- Word
- . 1C-7
- . 1C-8
- Photoshop
- 3d-max
- VS-code
- Atom
- GitHub
- . GIT
- HTML
- . CSS
- JavaScript
- Corel
- movie studio platinum 13.0
- PowerPoint

## Języki

angielski: poziom podstawowy

francuski: poziom średni

rosyjski: poziom ojczysty

# Yauhen Bashko

W tej chwili pracuję jako kierownik produkcji w firmie kosmetycznej.

Mam duże doświadczenie w zarządzaniu zespołem. Łatwy do trenowania. Wszystko nowe jest interesujące. Chcę się dalej rozwijać.

Mam myślenie analityczne.

Mam zeznanie na temat prowadzenia samochodu w kategorii "B".

Bardzo dobra znajomość komputera, duże doświadczenie w korzystaniu z 1c8, 1s7, photoshop, 3d max, corel, Office (excel, word, power point), HTML, css, JS, VS-code, Atom, Outlook, GIT.

W tej chwili aktywnie uczę się języka polskiego i angielskiego.

Mam prawo do pracy w Polsce (Karta Polaka). Mam otwartą wizę krajową PL.

#### Doświadczenie zawodowe

11.2014 - obecnie [4 lata 7 mies.]

#### Kierownik Działu Produkcji, Brygadzista Działu

/ Belita-M Ltd, Firma Kosmetyczna / Mińsk, Białoruś

Krótki opis stanowiska:

Organizacja procesu produkcyjnego i pracy podległych pracowników;

Koordynowanie i nadzór pracy podległych pracowników (20 osób);

Utrzymanie wysokich standardów bezpieczeństwa i higieny pracy;

Realizacja zadań wynikających z planu produkcji, zgodnie z wymogami

jakościowymi i wydajnościowymi;

Odpowiedzialność za organizację pracy;

Kontrola jakości produktu, nadzorowanie parametrów pracy maszyn;

Sporządzanie raportów i analiz wydajności produkcji;

Zgodność z przepisami bezpieczeństwa i higieny pracy oraz standardami

bezpieczeństwa firmy, a także zgłaszanie wszelkich zagrożeń;

Pracuję z dużą ilością informacji

10.2012 - 10.2014 [2 lata 1 mies.]

#### Kierownik Działu Produkcji, Brygadzista Działu

/ Belika-M Ltd, Firma Kosmetyczna / Mińsk, Białoruś

Krótki opis stanowiska:

Organizacja procesu produkcyjnego i pracy podległych pracowników;

Utrzymanie wysokich standardów bezpieczeństwa i higieny pracy;

Odpowiedzialność za organizację pracy;

Realizacja zadań wynikających z planu produkcji, zgodnie z wymogami

jakościowymi i wydajnościowymi;

Kontrol jakości produktu,;

Planowanie produkcji;

Analiza pozostałości produktu;

Sporządzanie raportów i analiz wydajności produkcji;

Utrzymywanie ścisłej współpracy z działem sprzedaży, działem technicznym i logistyki;

Pracować z dużą ilością informacji

01.2008 - 09.2012 [4 lata 9 mies.]

Brygadzista Działu / Belita-M LTD, Firma Kosmetyczna / Mińsk, Białoruś

Krótki opis stanowiska:

Koordynowanie i nadzór pracy podległych pracowników (ok.18 osób)

Realizacja planu produkcji;

białoruski: poziom ojczysty

polski: poziom podstawowy

Organizowanie produkcji i nadzór nad pracą podległych pracowników;

Odpowiedzialność za organizację pracy;

Dbałość o zachowanie efektywności procesu produkcyjnego;

Nadzorowanie parametrów pracy maszyn i jakości wyrobów;

Koordynowanie procesu produkcji czterech lini produkcyjnych; (dwie linie do napełniania szamponów, dwie linie do napełniania tub);

Utrzymywanie ścisłej współpracy z działem sprzedaży, działem technicznym i logistyki;

Sporządzanie raportów i analiz wydajności produkcji.

07.2000 - 12.2007 [7 lat 6 mies.]

Pracownik Produkcji - Operator / Belita-M LTD, firma kosmetyczna

/ Mińsk, Białoruś

Krótki opis stanowiska:

Obsługa maszyn produkcyjnych;

Wykonywanie czynności kontrolnych zapewniających prawidłowy przebieg procesu produkcyjnego;

Praca zgodnie z obowiązującymi standardami;

Kontrola produkcji na każdym etapie procesu;

Pakowanie gotowych produktów.

## Wykształcenie

02.2001 - 09.2008 [7 lat 8 mies.]

**International University «MITSO»** 

Kierunek: prawo

Specjalizacja: jurysprudencja Poziom wykształcenia: licencjat

# Szkolenia, kursy, certyfikaty

11.2018

Kursy angielskiego

Organizator: http://ispeak.by/

11.2017

html, css, javascript, bootstrap, sass, bitbucked

Organizator: http://www.it-courses.by

10.2017

Kursy języka polskiego

Organizator: Centrum języków słowiańskich i kultur https://dyjalog.by/

#### Zainteresowania

html, css, js, photoshop, corel, fotografowanie

#### Linki

https://www.linkedin.com/in/bashkoen/